---
title: 'Section 3 : Théorie de l''estimation , Exercice 5'
author: "ESB"
date: "17/11/2020"
output:
html_document: default
word_document: default
pdf_document: default
---
  
```{r setup, include=FALSE}
knitr::opts_chunk$set(echo = TRUE)
```

## Exercice 5

### Les énoncés 
Le service du personnel d’une entreprise choisit au hasard $25$ employés et trouve que le salaire moyen  est de $1500$ Dinars par mois. On suppose que les salaires suivent une distribution normale. On sait par  ailleurs que l’écart-type de cette distribution est de $100$ Dinars. 
 

### Question 1
Estimer le salaire moyen des employés de l’entreprise à l’aide d’un intervalle de confiance à $90\%$.
__Les instructions__
Déterminer les variables suivantes : 

- n : La taille de l'échantillon.
- moy_estimée : Le saliare moyen dans l'échantillon.
- sigma : L'écart-type des salaires
- c : La confiance fixée 
- alpha : le risque fixé (1-c)
- $a$ telque $\mathbb{P}(Z> a) = \alpha/2$ 
- borne_inf : La borne inférieure de l'intervalle de confiance.
- borne_sup : La borne supérieure de l'intervalle de confiance.

```{r question1, echo=TRUE, message=TRUE, warning=TRUE, paged.print=TRUE}
n = 25
n
moy_estimée = 1500
moy_estimée
sigma = 100
sigma
c = 0.90
c
alpha = 1-c
alpha
a = qnorm(alpha/2, lower.tail = FALSE)
a
borne_inf = moy_estimée - a*sigma/sqrt(n)
borne_inf
borne_sup = moy_estimée + a*sigma/sqrt(n)
borne_sup
```

## Question 2 : 
Supposer qu’on ignore l’écart type de la distribution alors qu’on sait que l’écart-type de  l’échantillon de $25$ personnes est de $100$ Dinars. Estimer le salaire moyen des employés de  l’entreprise à l’aide d’un intervalle de confiance à $90\%$. 

__Les instructions__
Déterminer les variables suivantes : 

- n : La taille de l'échantillon.
- moy_estimée : Le saliare moyen dans l'échantillon.
- s : L'écart-type des salaires dans l'échantillon. 
- c : La confiance fixée 
- alpha : le risque fixé (1-c)
- a telque $\mathbb{P}(T> a) = \alpha/2$ où $T$ suit la loi de Student à $n-1$ degré de liberté.  
- borne_inf : La borne inférieure de l'intervalle de confiance.
- borne_sup : La borne supérieure de l'intervalle de confiance.

```{r question2, echo=TRUE, message=TRUE, warning=TRUE, paged.print=TRUE}
n = 25
n
moy_estimée = 1500
moy_estimée
s = 100
s
c = 0.90
c
alpha = 1-c
alpha
a = qt(alpha/2, df = 24, lower.tail = FALSE)
a
borne_inf = moy_estimée - a*s/sqrt(n)
borne_inf
borne_sup = moy_estimée + a*s/sqrt(n)
borne_sup
```

## Question 3
On se replace dans le cas où l'écart-type de la population est connu ($\sigma = 100$ Dinars). 
Quelle  taille minimale d’échantillon devra-t-on choisir si l’on veut être certain, à un niveau de  confiance de $90\%$, que l’erreur en utilisant X comme estimateur de $\mu$, ne dépassera pas $10$  Dinars ?

__Les instructions__
1) Déterminer les variables suivantes : 

- sigma : L'écart-type des salaires  
- c : La confiance fixée 
- alpha : le risque fixé (1-c)
- a telque $\mathbb{P}(Z> a) = \alpha/2$ où $Z$ suit la loi normale centrée et réduite.  

2) Initialiser n=1 et calculer E dans ce cas.
3) Utiliser une boucle while pour répondre à cette question. 

```{r question3, echo=TRUE, message=TRUE, warning=TRUE, paged.print=TRUE}
sigma = 100
sigma
c = 0.90
c
alpha = 1-c
alpha
a = qnorm(alpha/2, lower.tail = FALSE)
a
n= 1 
E = a * sigma/n
while(E >10) {
  n= n+1
  E = a * sigma/n
}
n
```