---
title: 'Section 3 : Théorie de l''estimation , Exercice 3'
author: "ESB"
date: "17/11/2020"
output:
html_document: default
word_document: default
pdf_document: default
---
  
```{r setup, include=FALSE}
knitr::opts_chunk$set(echo = TRUE)
```

## Exercice 3

### Les énoncés 
On veut estimer la proportion des conducteurs d'automobiles qui portent leur ceinture de sécurité. Sur un échantillon de $200$ conducteurs observés à une intersection, on a noté qu'il y en avait $130$ qui  portaient leur ceinture de sécurité. Construire un intervalle de confiance au niveau $95\%$ pour estimer la  vraie proportion $p$ des conducteurs qui portent leur ceinture de sécurité. 

### Question 1
Déterminer les paramètres suivants : 

- n : La taille de l'échantillon.
- p_estimée : L'estimation de la proportion.
- alpha : le risque fixé (1-c)

```{r question1, echo=TRUE, message=TRUE, warning=TRUE, paged.print=TRUE}
n = 200
n
c = 0.95
c
alpha = 1-c
alpha
p_estimée = 130/200
p_estimée
```

## Question 2 : 
Calculer $a$ telque $\mathbb{P}(Z >a ) = \frac{\alpha}{2}$ où $Z$ représente la loi centrée réduite. 

```{r question2, echo=TRUE, message=TRUE, warning=TRUE, paged.print=TRUE}
a = qnorm(alpha/2, lower.tail = FALSE)
a
```

## Question 3
Calculer les deux bornes de l'intervalle de confiance borne_inf et borne_sup ?
```{r question3, echo=TRUE, message=TRUE, warning=TRUE, paged.print=TRUE}
borne_inf = p_estimée - a*sqrt(p_estimée*(1-p_estimée)/n)
borne_inf
borne_sup = p_estimée + a*sqrt(p_estimée*(1-p_estimée)/n)
borne_sup
```

