---
title: 'Section 3 : Théorie de l''estimation , Exercice 2'
author: "ESB"
date: "17/11/2020"
output:
html_document: default
word_document: default
pdf_document: default
---
  
```{r setup, include=FALSE}
knitr::opts_chunk$set(echo = TRUE)
```

## Exercice 1

### Les énoncés 
Reprenons l'exercice précédent concernant le temps moyen de séchage d'une nouvelle peinture  d'intérieur, mais en faisant maintenant l'hypothèse plus réaliste que le manufacturier, en plus d'ignorer la  moyenne $\mu$, ignore aussi $\sigma^2$. Supposons de nouveau que, pour estimer $\mu$, le manufacturier tire un  échantillon de taille $25$ et obtient un temps de séchage moyen de $65$mn avec un écart type de $15$mn.  On veut construire un intervalle de confiance au niveau $95\%$ pour la moyenne $\mu$ du temps de séchage de cette  peinture.

### Question 1
Déterminer les paramètres suivants : 

- s : L'écart-type de l'échantillon issu de la variable aléatoire "Le temps de séchage"
- n : La taille de l'échantillon.
- c : Le taux de confiance fixé.
- alpha : le risque fixé (1-c)
- moy_estimée : L'estimation du temps de séchage en min. 
```{r question1, echo=TRUE, message=TRUE, warning=TRUE, paged.print=TRUE}
s = 15
s
n = 25
n
c = 0.95
c
alpha = 1-c
alpha
moy_estimée = 65
moy_estimée
```

## Question 2 : 
Calculer $a$ telque $\mathbb{P}(T >a ) = \frac{\alpha}{2}$ où $T$ représente la loi de Student $24$ degré de liberté. 

```{r question2, echo=TRUE, message=TRUE, warning=TRUE, paged.print=TRUE}
a = qt(alpha/2,df = 24, lower.tail = FALSE)
a
```

## Question 3
Calculer les deux bornes de l'intervalle de confiance borne_inf et borne_sup ?
```{r question3, echo=TRUE, message=TRUE, warning=TRUE, paged.print=TRUE}
borne_inf = moy_estimée - a*s/sqrt(n)
borne_inf
borne_sup = moy_estimée + a*s/sqrt(n)
borne_sup
```

