---
title: 'Section 3 : Théorie de l''estimation , Exercice 4'
author: "ESB"
date: "17/11/2020"
output:
html_document: default
word_document: default
pdf_document: default
---
  
```{r setup, include=FALSE}
knitr::opts_chunk$set(echo = TRUE)
```

## Exercice 4

### Les énoncés 
On s'intéresse au temps $X$ nécessaire aux candidats pour répondre à un test écrit exigé pour  l'obtention d'un permis de conduire. Pour un échantillon de $25$ personnes qui ont passé ce test, on a  obtenu un temps moyen de $57$mn avec un écart type de $6.2$mn. Construire un intervalle de confiance au  niveau $95\%$ pour l'écart type $\sigma$ du temps nécessaire pour compléter ce test (en supposant que $X$ suive  une distribution normale). 
 

### Question 1
Déterminer les paramètres suivants : 

- n : La taille de l'échantillon.
- moy_estimée : La moyenne du temps nécessaire dans l'échantillon.
- s : L'écart-type du temps nécessaire dans l'échantillon
- c : La confiance fixée 
- alpha : le risque fixé (1-c)

```{r question1, echo=TRUE, message=TRUE, warning=TRUE, paged.print=TRUE}
n = 25
n
c = 0.95
c
alpha = 1-c
alpha
moy_estimée = 57
moy_estimée
s = 6.2
s
```

## Question 2 : 
Calculer $a$ telque $\mathbb{P}(\chi >a ) = \frac{\alpha}{2}$ et $b$ telque $\mathbb{P}(\chi >b ) = 1- \frac{\alpha}{2}$ où $\chi$ représente la loi Khi-deux $24$ degré de liberté. 

```{r question2, echo=TRUE, message=TRUE, warning=TRUE, paged.print=TRUE}
a = qchisq(alpha/2, df = 24, lower.tail = FALSE)
a
b = qchisq(1-alpha/2, df = 24, lower.tail = FALSE)
b
```

## Question 3
Calculer les deux bornes de l'intervalle de confiance de l'écart-type $\sigma$ :  borne_inf et borne_sup ?
```{r question3, echo=TRUE, message=TRUE, warning=TRUE, paged.print=TRUE}
borne_inf = sqrt( (n-1)* s^2 / a)
borne_inf
borne_sup = sqrt((n-1)* s^2 / b)
borne_sup
```

