---
title: 'Section 3 : Théorie de l''estimation , Exercice 1'
author: "ESB"
date: "17/11/2020"
output:
html_document: default
word_document: default
pdf_document: default
---
  
```{r setup, include=FALSE}
knitr::opts_chunk$set(echo = TRUE)
```

## Exercice 1

### Les énoncés 
Un manufacturier de peinture veut estimer le temps moyen de séchage d'une nouvelle peinture 
d'intérieur qu'il désire mettre sur le marché. 
Le temps de séchage de cette peinture est une variable  aléatoire X qui se distribue selon une loi normale. Supposons de plus qu'il connaisse l'écart type $\sigma$ de ce  temps de séchage (prenons $\sigma=10$mn). Pour estimer $\mu$, le manufacturier peint $25$ surfaces de même  taille et pour ces $25$ surfaces, il obtient un temps de séchage moyen de $65$mn. 
Construire un intervalle  de confiance au niveau $95\%$ pour la moyenne du temps de séchage de cette peinture.

### Question 1
Déterminer les paramètres suivants : 

- sigma : L'écart-type de la variable aléatoire "Le temps de séchage"
- n : La taille de l'échantillon.
- c : Le taux de confiance fixé.
- alpha : le risque fixé (1-c)
- moy_estimée : L'estimation du temps de séchage en min. 
```{r question1, echo=TRUE, message=TRUE, warning=TRUE, paged.print=TRUE}
sigma = 10
sigma
n = 25
n
c = 0.95
c
alpha = 1-c
alpha
moy_estimée = 65
moy_estimée
```

## Question 2 : 
Calculer $a$ telque $\mathbb{P}(Z >a ) = \frac{\alpha}{2}$ où Z représente la loi normale centrée et réduite. 

```{r question2, echo=TRUE, message=TRUE, warning=TRUE, paged.print=TRUE}
a = qnorm(alpha/2, lower.tail = FALSE)
a
```

## Question 3
Calculer les deux bornes de l'intervalle de confiance borne_inf et borne_sup ?
```{r question3, echo=TRUE, message=TRUE, warning=TRUE, paged.print=TRUE}
borne_inf = moy_estimée - a*sigma/sqrt(n)
borne_inf
borne_sup = moy_estimée + a*sigma/sqrt(n)
borne_sup
```

